

UZOARU Precious

DÉVELOPPEUR FRONT-END/ WEBDESIGNER

À propos

Développeur Frontend et Webdesigner passionné, avec une solide expérience en création de sites web modernes, conception d'interfaces utilisateur et design graphique. Expert en React.js, Next.js, HTML5, CSS3 et Tailwind CSS, doté d'un fort esprit créatif et d'une approche centrée sur l'utilisateur.

Contact

- Permis de conduire B
- +33 7 51 56 86 31
- precious.uzoaru@yahoo.com
- **Paris**

Compétences

- WORDPRESS
- TAILWIND CSS
- AFTER EFFET
- PHOTOSHOP
- PREMIERE PRO
- JAVASCRIPT
- HTML5 & CSS3
- REACTJS/TypeScript
- Next.js
- BOOTSTRAP
- ILLUSTRATOR
- FIGMA/ADOBE XD

Langue

Anglais confirmé (langue maternelle)

EXPÉRIENCE

Intégrateur multimédia / Graphiste Centre de Formation Mmi Deco - CDD

nov 2023 - juill 2024

- Gestion de la plateforme de retouche photo thinkific
- Créez des graphiques visuellement attrayants, notamment des logos, des bannières et du matériel promotionnel, à l'aide d'outils tels qu'Adobe Photoshop, Illustrator et InDesign.
- Développer des animations 2D et 3D pour améliorer la narration visuelle et le message de la marque.

Concepteur de sites Web JardiTeck - alternance

Oct 2021 - Oct 2022

- Créez et implémentez des mises en page de sites Web, en garantissant une apparence cohérente sur toutes les pages à l'aide d'outils tels que Photoshop et Figma.
- Développer des conceptions réactives et optimisées pour divers appareils, notamment les ordinateurs de bureau, les tablettes et les téléphones mobiles
- Implémentation des pages responsives en utilisant React.js et Tailwind CSS.

Développeur frontend reactjs Junior Neoleasy

Déc 2019 - Oct 2020

- Convertissez des conceptions graphiques (Photoshop, Figma) en pages Web entièrement fonctionnelles à l'aide de HTML5, TAILWINDCSS, REACTJS.
- Créez des sites Web réactifs et compatibles avec tous les appareils et navigateurs.
- Intégrer et mettre à jour du contenu au sein des plateformes CMS
- Gérer la maintenance et les mises à jour continues du site Web.

DIPLÔMES

Le Manu - Versailles

Designer UI (Bac + 3 en alternance)

Octobre 2021 - Octobre 2022

Philliance (Evry-Courcouronnes) Formation Web Designer junior Bac+ 2

Février 2021 - Septembre 2021

Webforce3 (Paris)

Formation Intégrateur Développeur Web Junior Bac + 2

Décembre 2019 - Octobre 2020

Baccalauréat Littéraire

Mai 2009 - Février 2013